---
title: "dbpedia food exploratory"
author: "Vasilyev A."
date: "April 29, 2016"
output: html_document
---
```{r, echo=F}
source('../exploratory_helper.R')
library(data.table)
library(ggplot2)
data <- fread('food.csv')
str(data)
data$name <- tolower(data$name)
data$type <- tolower(data$type)
data$subject <- tolower(data$subject)
```
В этих данных у каждого продукта есть **тип** (type) и **тема** (subject). Типом может быть: животное, растение, эукраиот, место и т.д. Темой может быть: "Деревья в США", "Заменитель мяса", "Заменитель сахара" и т.д.

Таким образом, и то и другое можно использовать как своего рода категорию продукта.

Всего наименований продуктов:
```{r, echo=F}
length(unique(data$name))
```

Всего типов:
```{r, echo=F}
length(unique(data$type))
```

Всего тем:
```{r, echo=F}
length(unique(data$subject))
```

Самые популярные типы:

```{r, echo=F}
data.type.count <- unique(data[,.(name, type)])[,.N,by=type]
histplots <- GetHistPlots(data.type.count, "type")
histplots$plot1
```

Самые популярные темы:

```{r, echo=F}
data.subject.count <- unique(data[,.(name, subject)])[,.N,by=subject]
histplots <- GetHistPlots(data.subject.count, "subject")
histplots$plot1
```

Теперь посмотрим, сколько из топ-100 еды Антонины (https://docs.google.com/spreadsheets/d/1E5kc68obtCx0it96WcPHkWM3WImyuj52zee7Q9o4SeQ/edit#gid=0) здесь есть
```{r, echo=F}
data.top100 <- data.table(read.csv('top100food.txt', header=F, col.names = c("name")))
data.top100$name <- tolower(data.top100$name)
data$name <- tolower(data$name)

merged <- merge(data.top100, data[,.(name, type, subject)], by="name")

length(unique(merged$name))
```

Вот какая еда из топ-100 есть:
```{r, echo=F}
sort(unique(merged$name))
```

Вот какие типы у еды из топ-100:
```{r, echo=F}
sort(unique(merged$type))
```

Вот какие темы у еды из топ-100:
```{r, echo=F}
sort(unique(merged$subject))
```

Вот вообще все типы:
```{r, echo=F}
unique(data$type)
```

