---
title: "OMG exploratory analysis"
output:
  html_document: default
---
```{r lib-setup, echo=FALSE}
library(knitr)
opts_chunk$set(echo=FALSE)
```

## Data processing
```{r}
library(data.table)
library(ggplot2)
library(stringr)
library(plyr)
source('exploratory_helper.R')

# warning here doesn't matter
data <- fread('~/do/data/result/result_18_52_51-14_04_16.csv', sep='\t')
```
Количество строк в данных и структура:
```{r, echo=FALSE}
nrow(data)
str(data, vec.len=1)
```
Бактерии, нутриенты и болезни записаны в питоновском формате листа. Распарсим и конвертируем
```{r parsing, echo=FALSE}
parsed <- GetBacteriaNutrientDiseaseFood(data)
data.bacteria <- parsed$bacteria
data.nutrient <- parsed$nutrient
data.disease <- parsed$disease
data.food <- parsed$food
```
Почистим данные: убираем E. coli, Clostridium difficile, Salmonella; Water, pie
```{r data-cleanup, echo=FALSE}
data.bacteria <- CleanBacteriaData(data.bacteria)
data.food <- CleanFoodData(data.food)

data.sentences.nutrients <- merge(data.bacteria, data.nutrient, by=c("text", "article_title", "journal"))
setkey(data.sentences.nutrients, text, article_title, journal, bacteria, nutrient)
data.sentences.nutrients <- unique(data.sentences.nutrients)

data.sentences.diseases <- merge(data.bacteria, data.disease, by=c("text", "article_title", "journal"))
setkey(data.sentences.diseases, text, article_title, journal, bacteria, disease)
data.sentences.diseases <- unique(data.sentences.diseases)

data.sentences.food <- merge(data.bacteria, data.food, by=c("text", "article_title", "journal"))
setkey(data.sentences.food, text, article_title, journal, bacteria, food)
data.sentences.food <- unique(data.sentences.food)

data.sentences <-unique(rbind(data.sentences.nutrients[,.(text, article_title, journal)],
                data.sentences.diseases[,.(text, article_title, journal)], 
                data.sentences.food[,.(text, article_title, journal)]))
```

Присоединим импакты
```{r get-impacts, echo=FALSE}
data.impacts <- fread('../data/if2015.csv', na.strings = "Not Available")
setnames(data.impacts, c('journal', 'impact'))
# оказались дупликаты
data.impacts <- unique(data.impacts)
data.impacts$journal <- tolower(data.impacts$journal)
data <- merge(data, data.impacts, by='journal', all.x = TRUE)
```

## Results
Количество уникальный предложений:
```{r, echo=FALSE} 
length(unique(c(data.sentences.nutrients$text, 
                data.sentences.diseases$text, 
                data.sentences.food$text)))
```

Количество статей, из которых взяты предложения:
```{r, echo=FALSE}
length(unique(c(data.sentences.nutrients$article_title, 
                data.sentences.diseases$article_title, 
                data.sentences.food$article_title)))
```

Количество найденных предложений со связью **бактерия-нутриент**:
```{r, echo=FALSE}
length(unique(data.sentences.nutrients$text))
```

Количество найденных предложений со связью **бактерия-болезнь**:
```{r, echo=FALSE}
length(unique(data.sentences.diseases$text))
```

Количество найденных предложений со связью **бактерия-еда**:
```{r, echo=FALSE}
length(unique(data.sentences.food$text))
```

### Из каких статей больше всего найдено предложений?

```{r, echo=FALSE}
data.articles <- data.sentences[,length(text), by=article_title]
colnames(data.articles) <- c('title', 'sentences')
# берём первые 60 символов из названия статьи
data.articles <- data.articles[,.(substr(title, 0, 60), sentences)]
colnames(data.articles) <- c('title', 'sentences')
setorder(data.articles, -sentences)
head(data.articles, 10)
```

### Какие есть длины предложений

Длина в **символах**
```{r, fig.height=7}
data.sentences[,length:=str_length(text)]
ggplot(data.sentences, aes(x=length)) + geom_histogram(binwidth=400) +
    stat_bin(aes(y = ..count.., 
                 label = ifelse(..count..!=0, ..count..,'')), 
             binwidth=400, geom='text', vjust = -1, size=3) + theme_bw()
```

### Какие бактерии встречаются чаще всего?  
Во всех предложениях

``` {r}
data.bacteria.count <- data.bacteria[,.N,by=bacteria_code]
data.bacteria.unique <- data.bacteria[,.(bacteria, bacteria_code)]
setkey(data.bacteria.unique, bacteria_code)
data.bacteria.unique <- unique(data.bacteria.unique)
data.bacteria.count <- merge(data.bacteria.count, data.bacteria.unique, by='bacteria_code')
setorder(data.bacteria.count, -N)
head(data.bacteria.count, 10)
nrow(data.bacteria.count)
plots <- GetHistPlots(data.bacteria.count, "bacteria")
plots[[1]]
plots[[2]]
```

### Какие нутриенты встречаются чаще всего?  
Во всех предложениях

```{r}
data.nutrient.count <- data.nutrient[,.N,by=nutrient]
setorder(data.nutrient.count, -N)
head(data.nutrient.count, 10)
nrow(data.nutrient.count)
plots <- GetHistPlots(data.nutrient.count, "nutrient")
plots[[1]]
plots[[2]]
```

### Какие болезни встречаются чаще всего?  
Во всех предложениях

```{r}
data.disease.count <- data.disease[,.N,by=disease_code]
data.disease.unique <- data.disease[,.(disease, disease_code)]
setkey(data.disease.unique, disease_code)
data.disease.unique <- unique(data.disease.unique)
data.disease.count <- merge(data.disease.count, data.disease.unique, by='disease_code')
setorder(data.disease.count, -N)
head(data.disease.count, 10)
nrow(data.disease.count)
plots <- GetHistPlots(data.disease.count, "disease")
plots[[1]]
plots[[2]]
```

### Какая еда встречается чаще всего?
Во всех предложениях
```{r}
data.food.count <- data.food[,.N,by=food]
setorder(data.food.count, -N)
head(data.food.count, 10)
nrow(data.food.count)
plots <- GetHistPlots(data.food.count, "food")
plots[[1]]
plots[[2]]
```

Группы:
```{r}
data.food.group.count <- data.food[,.N,by=foodgroup]
setorder(data.food.group.count, -N)
head(data.food.group.count, 10)
nrow(data.food.group.count)
plots <- GetHistPlots(data.food.group.count, "foodgroup")
plots[[1]]
plots[[2]]
```

Вся встретившаяся еда записана в файл:
```{r, echo=FALSE}
food.file <- file.path(getwd(), 'food.csv')
write.table(x = unique(data.food[,.(foodgroup, food)]), 
            food.file, 
            row.names = F, quote = F, sep='\t')
food.file
```


### Какие пары бактерия-нутриент встречаются чаще всего?  

В рамках одного предложения  
Если в предложении встретилось имя бактерии несколько раз или нутриент несколько раз - считаем это за один раз. Например, если в предложении три раза встретилась бактерия Б1 и два раза встретился нутриент Н1, то считаем это за один случай Б1-Н1.
```{r}
bacteria.nutrient <- MergePlotBactPairs(data.bacteria, data.nutrient, "nutrient")
head(bacteria.nutrient$data.bacteria.other.count, 10)
nrow(bacteria.nutrient$data.bacteria.other.count)
bacteria.nutrient$plot
```


### Какие пары бактерия-болезнь встречаются чаще всего? 
В рамках одного предложения  

```{r}
bacteria.disease <- MergePlotBactPairs(data.bacteria, data.disease, "disease")
head(bacteria.disease$data.bacteria.other.count, 10)
nrow(bacteria.disease$data.bacteria.other.count)
bacteria.disease$plot
```

### Какие пары бактерия-еда встречаются чаще всего?
В рамках одного предложения  

```{r}
bacteria.food <- MergePlotBactPairs(data.bacteria, data.food, "food")
head(bacteria.food$data.bacteria.other.count, 10)
nrow(bacteria.food$data.bacteria.other.count)
bacteria.food$plot
```

### Журналы  
#### Из каких журналов больше всего предложений?  
```{r, fig.width=10}
data.journal.count <- data[,.N, by=journal]
setorder(data.journal.count, -N)
ggplot(data.journal.count[0:20], aes(x = reorder(journal, N), y = N)) + 
  geom_bar(stat="identity") + 
  theme_bw() + 
  xlab('journal') + 
  ylab('count') + 
  theme(text = element_text(size=13), 
        axis.text.x = element_text(angle=10, vjust=1)) +
  coord_flip()
```

#### Какие есть импакты журналов
```{r}
ggplot() + aes(data$impact) + geom_histogram(binwidth=1) +
    stat_bin(aes(y = ..count.., 
                 label = ifelse(..count..!=0, ..count..,'')), 
             binwidth=1, geom='text', vjust = -1, size=3) +
  xlab("impact") + theme_bw()
```

#### Из каких журналов у нас еда
```{r journal-food, fig.width=10}
data.journal.food.count <- data.food[,.N, by=journal]
setorder(data.journal.food.count, -N)
ggplot(data.journal.food.count[0:20], aes(x = reorder(journal, N), y = N)) + 
  geom_bar(stat="identity") + 
  theme_bw() + 
  xlab('journal') + 
  ylab('count') + 
  theme(text = element_text(size=13), 
        axis.text.x = element_text(angle=10, vjust=1)) +
  coord_flip()
```

